# 请教陈版关于合并财务报表导致未分配利润负数问题

提问人：liudi07 时间：2020-03-15 08:05:30
甲公司股权结构如下
2.png2.png (1.12 KB, 下载次数: 0)
4 天前 上传
file:///C:/Users/liu/AppData/Local/Temp/msohtmlclip1/01/clip_image001.png甲公司系香港控股平台，无业务。B公司为境内公司，业务量占整个甲集团10%左右，A公司为香港公司，业务量占甲集团10%左右；C公司为境内公司，业务量占甲集团80%左右。 2018 年甲公司进行股权调整，并引入外部投资者PE公司。具体情况如下： 1 ）B公司引入PE2018年 8 月B公司引入外部投资者PE公司，PE公司按照 2 亿元入股B公司，占B公司20%的股权， 1000 万计入实收资本，1.9亿计入资本公积。 2 ）B公司股权收购B公司向甲公司按照 2 亿元作价收购C公司100%股权。收购时点C公司账面净资产 2000 万，其中实收资本 1200 万，未分配利润 800 万。该股权收购B公司按照同一控制处理， 2 亿收购价款与C公司净资产差异1.8亿冲减B公司资本公积；A公司确认投资收益1.9亿。 3 ）A公司分红A公司处置完C公司股权后，确认投资收益1.9亿，当期未分配利润为1.85亿，A公司向甲公司分配股权1.8亿。 4 ）C公司股权收购C公司按照A公司期末净资产金额向甲公司收购持有的A公司100%股权。完成后的股权结构如下：
1.png1.png (1.38 KB, 下载次数: 0)
4 天前 上传
file:///C:/Users/liu/AppData/Local/Temp/msohtmlclip1/01/clip_image002.pngB公司作为IPO申报主体，并编制合并财务报表时，出现B公司收购C公司股权的内部交易，将当时形成的投资收益1.9亿抵消。抵消完毕后B公司合并财务报表层面出现未弥补亏损1.5亿元。截止 2019 年 12 月 31 日，B公司单体层面未分配利润为 3000 万元，各子公司单体层面也没有出现较大负数未分配润。但由于合并抵消导致B公司合并层面未分配润出现-1.5亿元。根据《公司法》第一百六十八条规定：公司的公积金用于弥补公司的亏损、扩大公司生产经营或者转为增加公司资本。但是，资本公积金不得用于弥补公司的亏损。根据申请首次公开发行股票的非试点创新企业（以下简称发行人），在有限责任公司按原账面净资产值折股整体变更为股份有限公司时存在未弥补亏损，或者整体变更时不存在未弥补亏损，但因会计差错更正追溯调整报表而致使整体变更时存在未弥补亏损。针对此类企业的发行人应当自完成整体变更的工商登记后运行满 36 个月。问题问题 11 ：：BB的会计处理是否正确？整个过程中B公司的会计处理符合企业会计证企业合并及合并财务报表规定。
问题问题 22 ：：BB公司的合并财务层面出现大额未分配润，是否构成抽逃出资，是否构成主体资格不合规风险？由于该合并报表未分配利润形成不是因为正常经营过程形成累计亏损，而是由于在同一控制合并时因合并报表内部交易抵消形成，且母公司及各子公司未分配为正，所以整个重组过程中不存在超额分配的情况，不存在抽逃出现情况。
问题问题 33 ：：BB在合并报表因企业合并内部交易抵消导致合并报表净利润为负数的情况，是否可以股改？BB公司是否需要等待到合并财务报表未分配为正后才能申报创业板？B公司合并财务报表层面未分配利润为-1.5亿，资本公积月为1.9亿，且B公司母公司及各子公司未分配利润为正，所以B公司目前股改是可以的？B公司申报创业板IPO需要等待至合并报表未分配利润余额为正数。
感谢陈版！！

回答人：chenyiwei
你的理解总体上合理。但是，B合并报表层面的大额亏损是由于A将其内部股权重组交易中确认的损益向大股东分配股利所导致，但既然是内部重组，为何要作价 2 亿元收购，而不能按照C的账面净资产或实收资本作价？这一点是可能引起质疑的地方，因此甲公司从发行人集团故意抽回出资的质疑并不能排除。